ACORDAO-COMPLETO-2422494

ACÓRDÃO DE RELAÇÃO

ACÓRDÃO DE RELAÇÃO 2041/2020 ATA 30/2020 - PLENÁRIO

Acórdão 2041/2020-TCU-Plenário
1. Processo TC-Processo 032.826/2010-9 (RECURSO DE REVISÃO EM TOMADA DE CONTAS ESPECIAL) 
	1.1. Apensos: Processo 017.102/2020-0 (COBRANÇA EXECUTIVA) ; Processo 017.103/2020-7 (COBRANÇA EXECUTIVA) 
	1.2. Responsáveis: Agaform Comercio e Representações Ltda (63.435.531/0001-27) ; Francisca Tereza Correa de Souza Costa (XXX.084.923-XX) ; Ione Serra Maia (XXX.018.193-XX) ; José Francisco Santos Sousa (XXX.230.863-XX) ; Luis Roberto da Costa Pereira (XXX.873.203-XX) ; Marcio Antonio Pinto de Almeida (XXX.026.843-XX) ; Maria Francilene Rodrigues de Moura (XXX.634.523-XX) ; Raimundo Nonato Machado Filho (XXX.189.573-XX) 
	1.3. Recorrente: Maria Francilene Rodrigues de Moura (XXX.634.523-XX) 
	1.4. Órgão/Entidade: Superintendência Estadual da Funasa No Estado do Maranhão
	1.5. Relator: Ministro Benjamin Zymler
	1.6. Representante do Ministério Público: Procurador Júlio Marcelo de Oliveira
	1.7. Relator da deliberação recorrida: Ministro Vital do Rêgo
	1.8. Unidades Técnicas: Secretaria de Recursos (SERUR) ; Secretaria de Controle Externo de Tomada de Contas Especial (SecexTCE) .
	1.9. Representação legal: Maria de Jesus Lima Souza (5.538/OAB-MA) , representando José Francisco Santos Sousa; Noraney Lucena Mangueira (6422/OAB-MA) , representando Maria Francilene Rodrigues de Moura; Rodrigo Antonio Delgado Pinto de Almeida (8540/OAB-MA) , representando Marcio Antonio Pinto de Almeida; Mário de Andrade Macieira (4217/OAB-MA) e outros, representando Raimundo Nonato Machado Filho, Ione Serra Maia e Francisca Tereza Correa de Souza Costa. 
	1.10. Acórdão:
VISTOS e relacionados estes autos de recurso de revisão interposto em face do Acórdão 619/2015-TCU-Plenário, reformado parcialmente, em recurso de revisão, pelo Acórdão 1844/2019-TCU-Plenário,
Considerando que, além dos pressupostos de admissibilidade comuns a todos os recursos, o recurso de revisão requer o atendimento dos requisitos específicos indicados nos incisos do art. 35 da Lei 8.443/1992: I - erro de cálculo; II - falsidade ou insuficiência de documentos em que se tenha fundamentado o acórdão recorrido; e III - superveniência de documentos novos com eficácia sobre a prova produzida;
Considerando que o recurso de revisão somente é cabível quando essas situações especialíssimas estiverem devidamente caracterizadas;
Considerando que o recorrente se limitou a invocar as hipóteses legais do recurso de revisão, sem, contudo, satisfazê-las materialmente, pois busca apenas rediscutir os fundamentos da decisão recorrida;
Considerando que meros argumentos e teses jurídicas representam elementos ordinários que somente justificariam o seu exame em recurso de reconsideração, espécie recursal já utilizada pelo responsável (Acórdão 2895/2017-TCU-Plenário) ;
Considerando que não estão presentes os requisitos para o conhecimento do presente recurso de revisão;
Considerando que a recorrente alega a ocorrência da prescrição da pretensão de ressarcimento;
Considerando que o Tribunal pode aferir a ocorrência de prescrição até mesmo de ofício, mesmo não se conhecendo do recurso, desde que o acórdão ainda não tenha sido encaminhado para cobrança judicial (art. 9º da Resolução TCU 178/2005) ;
Considerando que, no caso concreto, o processo de cobrança executiva já foi constituído (TC-017.102/2020- 0, apenso) , com a remessa dos elementos pertinentes ao órgão executor;
Considerando que cabe à responsável alegar a prescrição como matéria de defesa no procedimento de execução judicial;
Considerando as manifestações uniformes da unidade técnica e do Ministério Público junto ao TCU no sentido de não conhecer do recurso;
Os Ministros do Tribunal de Contas da União, reunidos em sessão do Plenário, ACORDAM, por unanimidade, ante o acolhimento pelo Relator dos pareceres constantes dos autos e com fundamento nos arts. 32, inciso III, e 35 da Lei 8.443/1992 c/c os arts. 143, inciso IV, alínea "b", e 288 do Regimento Interno/TCU, em:
9.1. não conhecer do presente recurso; 
9.2. dar ciência desta decisão à recorrente.

Agaform Comercio e Representações Ltda (63.435.531/0001-27); Francisca Tereza Correa de Souza Costa (XXX.084.923-XX); Ione Serra Maia (XXX.018.193-XX); José Francisco Santos Sousa (XXX.230.863-XX); Luis Roberto da Costa Pereira (XXX.873.203-XX); Marcio Antonio Pinto de Almeida (XXX.026.843-XX); Maria Francilene Rodrigues de Moura (XXX.634.523-XX); Raimundo Nonato Machado Filho (XXX.189.573-XX)

BENJAMIN ZYMLER

Ministro Vital do Rêgo

Maria de Jesus Lima Souza (5.538/OAB-MA), representando José Francisco Santos Sousa; Noraney Lucena Mangueira (6422/OAB-MA), representando Maria Francilene Rodrigues de Moura; Rodrigo Antonio Delgado Pinto de Almeida (8540/OAB-MA), representando Marcio Antonio Pinto de Almeida; Mário de Andrade Macieira (4217/OAB-MA) e outros, representando Raimundo Nonato Machado Filho, Ione Serra Maia e Francisca Tereza Correa de Souza Costa. 
	1.10. Acórdão:

Procurador Júlio Marcelo de Oliveira

TOMADA DE CONTAS ESPECIAL (TCE)

Secretaria de Recursos (SERUR); Secretaria de Controle Externo de Tomada de Contas Especial (SecexTCE).